臺灣彰化地方法院北斗簡易庭民事判決
110年度斗簡字第244號
原      告  謝沂瑾  
被      告  林雪芳  

            林威州  
共      同
訴訟代理人  王昌鑫律師
上列當事人間請求損害賠償事件，本院於民國110年11月9日言詞
辯論終結，判決如下：
    主  文
原告之訴駁回。
訴訟費用新臺幣參仟貳佰元由原告負擔。
    事實及理由
一、原告主張：伊與被告林威州為夫妻關係，被告林雪芬知悉被
    告林威州為有配偶之人，而被告林威州於民國107年10月間
    住院開刀，相關文件均由被告林雪芬簽名，並由被告林雪芬
    支付住院費用以及於單人病房內照料被告林威州，而醫院護
    士認被告2人為男女朋友關係；又於108年4月20日至22日間
    ，被告2人共同搭乘郵輪出遊，且同住一房；於同年5月18日
    ，被告林威州離家後未再返家，被告林威州卻於同年5月22
    日至24日將車輛停放於被告林雪芬住家外，且原告遲遲無法
    與被告林威州聯絡，然經由被告林雪芬聯絡，被告林威洲即
    馬上回電；另於同年8月21日，被告2人一同至原告家中，指
    稱原告不敢離婚並推傷原告；另被告2人有多次相同出入境
    紀錄，經常一同出遊。此些行為均已侵害原告之配偶權，使
    原告遭受精神上之痛苦，爰依侵權行為法律關係，提起本件
    訴訟，請求被告賠償精神慰撫金等語。並聲明：被告應連帶
    給付原告新臺幣(下同)300,000元，及自起訴狀繕本送達翌
    日起至清償日止，按年息5%計算之利息。
二、被告則以：被告林雪芬於被告林威州住院期間照顧被告林威
    州，以及被告林威州將車輛停放於被告林雪芬住家外，均僅
    是一般友人間之正常互動；又被告2人雖有於108年4月20日
    至22日間，共同搭乘郵輪，然此事是因受友人邀請參與博奕
    行程，而為節省房費始同住一室，但並未同床，且航程期間
    大多待在進行博弈的公共場合；又於108年8月21日是原告先
    毆打被告林雪芬，被告林威州為制止，始將原告推開，並無
    將原告推傷之行為等語。並聲明：原告之訴駁回。
三、得心證之理由
  ㈠原告主張伊與被告林威州為夫妻關係，而被告林雪芬於被告
    林威州住院期間負責照顧林威州；被告2人有一同搭乘郵輪
    並同住一房；被告林威州亦有將車輛停放於被告林雪芬住家
    外以及被告2人有一同至原告住家，而於過程中被告林威州
    有將原告推開等情，有個人戶籍資料(完整姓名)查詢結果、
    郵輪消費明細表、照片在卷可佐，並為被告所不爭執，自堪
    信為真實。
  ㈡按因故意或過失，不法侵害他人之權利者，負損害賠償責任
    ；又不法侵害他人之身體、健康、名譽、自由、信用、隱私
    、貞操，或不法侵害他人基於父、母、子、女或配偶關係之
    身分法益而情節重大，被害人雖非財產上之損害，亦得請求
    賠償相當之金額，民法第184條第1項前段、第195條第1項、
    第3項固分別定有明文；惟按侵權行為之成立，須行為人因
    故意過失不法侵害他人權利，亦即行為人須具備歸責性、違
    法性，並不法行為與損害間有因果關係，始能成立，且主張
    侵權行為損害賠償請求權之人，對於侵權行為之成立要件應
    負舉證責任（最高法院100年度台上第328號判決意旨參照）
    。本件被告2人既否認有原告所主張之侵害配偶權等侵權行
    為存在，則依前揭說明，自應由原告就被告2人具侵權行為
    之成立要件負舉證責任。
  ㈢經查，被告林雪芬雖有於107年10月間被告林威州住院時，負
    責照顧被告林威州，支付相關醫療費用等，惟友人間亦可能
    於住院時提供相關幫助，而就被告2人是否有對醫院人員以
    男女朋友相稱，或有何逾越一般友人間社交行為之不正常往
    來，並未見原告為相關舉證。另被告2人固有於108年4月20
    日至22日間一同搭乘郵輪並同住一房，惟被告2人抗辯其等
    並未同睡一床，且於航程期間大多待在進行博弈的公開場所
    等語，而就被告2人是否確有同睡一床或有何逾越男女正常
    交往之親暱舉動等情，亦未見原告加以說明並舉證。又被告
    林威州雖有將其車輛停放於被告林雪芬住家外，然此情狀亦
    難以認定被告2人有侵害原告配偶權之行為。再原告雖亦主
    張被告2人有一同至原告家中，指稱原告不敢離婚並推傷原
    告等語，然此情狀縱使為真，則被告2人此舉究竟如何侵害
    原告配偶權，亦未見原告指明及提出相關證據。原告復主張
    被告2人有多次一同入出境紀錄，而觀被告2人之入出境資料
    ，被告2人分別有108年4月20日出境、同年月23日入境；同
    年7月22日出境、同年月27日入境；同年10月28日出境、同
    年11月1日入境；同年11月12日出境、同年月20日入境；同
    年12月7日出境、同年月11日入境之相同紀錄，惟此僅可認
    定被告2人確實有於上開日期入出境，尚難即認被告2人是單
    獨一同出遊而有逾越男女正常社交往來之舉；而原告並提出
    與被告林威州母親、胞姊之LINE對話紀錄，用以證明被告林
    威州長期未返回與原告之住家乙情，惟此亦僅顯示被告林威
    州確實未返回原告住處，然尚無從認定被告林威州即是與被
    告林雪芬同住一處，或其等有何不當之往來行為。
  ㈣從而，原告主張被告2人有上開侵害其配偶權之行為，均尚難
    採認。
四、綜上所述，原告依侵權行為法律關係，請求被告連帶賠償30
    0,000元，及自起訴狀繕本送達翌日起至清償日止，按年息5
    %計算之利息，為無理由，應予駁回。
五、本件事證已臻明確，兩造其餘攻擊防禦方法及所提證據，經
    本院斟酌後，核與判決結果不生影響，爰不另論，併此敘明
    。
六、本件之訴訟費用，依照民事訴訟法第78條的規定，應由敗訴
    之原告負擔。經查本件訴訟費用為原告繳納的第一審裁判費
    3,200元，因此，本院一併確定原告應負擔之訴訟費用額為3
    ,200元。
中　　華　　民　　國　　110 　年　　11 　　月　　23  日
                  臺灣彰化地方法院北斗簡易庭
                       法  官  楊鑫忠
以上正本係照原本作成。
如對本判決不服提起上訴，應於送達後20日內，向本院提出上訴
狀並表明上訴理由(須按對造人數附繕本) 。
中    華    民    國    110    年   11   月   23    日
                       書記官  張清秀